【裁判字號】    97,訴,185
【裁判日期】    970731
【裁判案由】    違反毒品危害防制條例
【裁判全文】
臺灣新竹地方法院刑事判決               97年度訴字第185號
公  訴  人  臺灣新竹地方法院檢察署檢察官
被      告  甲○○
                    （另案在臺灣新竹監獄執行中）
上列被告因違反毒品危害防制條例案件，經檢察官提起公訴（97
年度毒偵字第140 號），經本院合議庭裁定依簡式審判程序判決
如下：
    主  文
甲○○施用第一級毒品，累犯，處有期徒刑拾月。
第一級毒品海洛因壹包（毛重零點肆壹公克）沒收銷燬之。扣案
之注射針筒壹支沒收之。
    事  實
一、甲○○前曾於民國92年間，因違反毒品危害防制條例案件，
    經臺灣新竹地方法院於92年8月20日以92年度訴字第306 號
    ，就施用第一級毒品部分判處有期徒刑9月，就施用第二級
    毒品部分判處有期徒刑5月，定應執行刑為有期徒刑1年，於
    92年9月15日確定，並於93年12月10日縮刑期滿執行完畢。
二、甲○○前曾於87年間，因施用毒品案件，經臺灣新竹地方法
    院檢察署檢察官聲請，而經本院於87年9月23日以87年度毒
    聲字第632號裁定送勒戒處所觀察、勒戒，旋因觀察、勒戒
    後，因認無繼續施用毒品傾向，而經臺灣新竹地方法院檢察
    署於87年12月18日以87年度偵緝字第280號為不起訴處分確
    定。其又於89年間，因施用毒品案件，經臺灣新竹地方法院
    檢察署檢察官聲請，而經本院於88年5月7日以88年度毒聲字
    第901號裁定送勒戒處所觀察、勒戒，旋因觀察、勒戒後，
    因認有繼續施用毒品傾向，而經臺灣新竹地方法院檢察署聲
    請，經本院於88年8月25日以88年度毒聲字第1717號裁定令
    入戒治處所施以強制戒治。其此部分施用毒品犯行，並經臺
    灣新竹地方法院檢察署檢察官聲請簡易判決處刑，而經本院
    新竹簡易庭於88年9月2日以88年度竹簡字第512號判處有期
    徒刑6月，於88年10月4日確定。至其強制戒治部分，嗣因執
    行屆滿3月，成效良好，經臺灣新竹地方法院檢察署檢察官
    聲請，而經本院於89年1月18日以89年度毒聲字第174號裁定
    停止戒治，所餘戒治期間付保護管束，而於89年2月22 日出
    所，惟其於保護管束期間，因違反保護管束應遵守事項情節
    重大，而經臺灣新竹地方法院檢察署檢察官聲請，經本院於
    89年5月26日以89年度毒聲字第1238號裁定撤銷停止戒治，
    所餘期間令入戒治處所施以強制戒治，並於90年4月7日期滿
    。其又於92年間，因施用毒品案件，經臺灣新竹地方法院檢
    察署檢察官聲請，而經本院於92年5月23日以92年度毒聲字
    第432號裁定令入戒治處所施以強制戒治，其此部分施用毒
    品犯行，並經臺灣新竹地方法院檢察署起訴，而經本院於92
    年8月20日以92年度訴字第306號，就施用第一級毒品部分判
    處有期徒刑9月，就施用第二級毒品部分判處有期徒刑5 月
    ，定應執行刑為有期徒刑1年，於92年9月15日確定。至其強
    制戒治部分，因毒品危害防制條例於93年1月9日修正通過而
    出所。其又於96年間因施用毒品案件，經本院於97年1月31
    日以96年度訴字第565號判處有期徒刑8月，減為有期徒刑4
    月確定。
三、詎甲○○猶不知悔改，仍未戒除毒癮，於強制戒治處分釋放
    後5 年內，基於施用第一級毒品海洛因之犯意，於97年1 月
    18日凌晨某時許，在其位於新竹市○區○○街350號之住處
    廁所內，以將第一級毒品海洛因摻水置入注射針筒施打於皮
    膚方式，施用第一級毒品海洛因。嗣於97年1月18日15時許
    ，為警持搜索票在甲○○位於上址之住處實施搜索，扣得第
    一級毒品海洛因1包（毛重0.41公克）及注射針筒1支，因而
    循線查悉上情。
三、案經內政部警政署保安警察第二總隊第三大隊第一中隊報請
    臺灣新竹地方法院檢察署檢察官偵查起訴。
    理  由
一、本件被告甲○○所犯為毒品危害防制條例第10條第1項之施
    用第一級毒品罪，非死刑、無期徒刑、最輕本刑為三年以上
    有期徒刑之罪，或高等法院管轄第一審之案件，被告於本院
    準備程序進行中，就被訴事實為有罪之陳述，經本院合議庭
    認合於新修正刑事訴訟法第273條之1第1項之規定，裁定進
    行簡式審判程序，合先敘明。
二、訊據被告甲○○對於上揭時地以如事實欄所示方法，施用第
    一級毒品海洛因等情坦承不諱，並有保二總隊第三大隊第一
    中隊扣押筆錄1份、扣押物品目錄表1份及照片11幀等在卷足
    稽，此外，並有第一級毒品海洛因1包（毛重0.41公克）及
    注射針筒1支扣案足資佐證。而經警將被告親採封緘之尿液
    送驗結果，確呈嗎啡陽性反應等情，有保二總隊第三大隊第
    一中隊偵辦違反毒品危害防制條例案件尿液鑑驗代碼對照表
    1份及臺灣檢驗科技股份有限公司於97年2月12日所出具之濫
    用藥物檢驗報告各1份附卷足憑，足見被告所為前開自白，
    確與事實相符而堪採信。
三、再者，被告前曾於87年間，因施用毒品案件，經臺灣新竹地
    方法院檢察署檢察官聲請，而經本院於87年9月23日以87年
    度毒聲字第632號裁定送勒戒處所觀察、勒戒，旋因觀察、
    勒戒後，因認無繼續施用毒品傾向，而經臺灣新竹地方法院
    檢察署於87年12月18日以87年度偵緝字第280號為不起訴處
    分確定。其又於89年間，因施用毒品案件，經臺灣新竹地方
    法院檢察署檢察官聲請，而經本院於88年5月7日以88年度毒
    聲字第901號裁定送勒戒處所觀察、勒戒，旋因觀察、勒戒
    後，因認有繼續施用毒品傾向，而經臺灣新竹地方法院檢察
    署聲請，經本院於88年8月25日以88年度毒聲字第1717號裁
    定令入戒治處所施以強制戒治。其此部分施用毒品犯行，並
    經臺灣新竹地方法院檢察署檢察官聲請簡易判決處刑，而經
    本院新竹簡易庭於88年9月2日以88年度竹簡字第512號判處
    有期徒刑6月，於88年10月4日確定。至其強制戒治部分，嗣
    因執行屆滿3月，成效良好，經臺灣新竹地方法院檢察署檢
    察官聲請，而經本院於89年1月18日以89年度毒聲字第174號
    裁定停止戒治，所餘戒治期間付保護管束，而於89年2月22
    日出所，惟其於保護管束期間，因違反保護管束應遵守事項
    情節重大，而經臺灣新竹地方法院檢察署檢察官聲請，經本
    院於89年5月26日以89年度毒聲字第1238號裁定撤銷停止戒
    治，所餘期間令入戒治處所施以強制戒治，並於90年4月7日
    期滿。其又於92年間，因施用毒品案件，經臺灣新竹地方法
    院檢察署檢察官聲請，而經本院於92年5月23日以92年度毒
    聲字第432號裁定令入戒治處所施以強制戒治，其此部分施
    用毒品犯行，並經臺灣新竹地方法院檢察署起訴，而經本院
    於92年8月20日以92年度訴字第306號，就施用第一級毒品部
    分判處有期徒刑9月，就施用第二級毒品部分判處有期徒刑5
    月，定應執行刑為有期徒刑1年，於92年9月15日確定。至其
    強制戒治部分，因毒品危害防制條例於93年1月9日修正通過
    而出所。其又於96年間因施用毒品案件，經本院於97年1月
    31日以96年度訴字第565號判處有期徒刑8月，減為有期徒刑
    4月確定等情，亦有臺灣新竹地方法院檢察署刑案資料查註
    紀錄表、被告提示簡表、全國施用毒品案件紀錄表、受觀察
    勒戒人毒品及前科紀錄簡列表、矯正簡表及臺灣高等法院被
    告前案紀錄表各1份在卷足憑。綜上，本案事證已臻明確，
    被告於前案強制戒治處分執行完畢後5年內再犯施用第一級
    毒品海洛因之犯行洵堪認定，應予依法論科。
三、按海洛因屬毒品危害防制條例第2 條第2 項第1 款所列之第
    一級毒品。核被告甲○○所為，係犯毒品危害防制條例第10
    條第1項之施用第一級毒品罪。至其持有第一級毒品海洛因
    後，均進而施用，其持有第一級毒品之低度行為，應為施用
    第一級毒品之高度行為所吸收，爰不另論其持有第一級毒品
    罪。又被告前曾於92年間，因違反毒品危害防制條例案件，
    經臺灣新竹地方法院於92年8月20日以92年度訴字第306 號
    ，就施用第一級毒品部分判處有期徒刑9月，就施用第二級
    毒品部分判處有期徒刑5月，定應執行刑為有期徒刑1年，於
    92年9月15日確定，並於93年12月10日縮刑期滿執行完畢等
    情，有臺灣新竹地方法院檢察署刑案資料查註紀錄表及臺灣
    高等法院被告前案紀錄表各1份在卷足按，其於5年以內再犯
    本件有期徒刑以上之罪，為累犯，應依刑法第47條第1項規
    定加重其刑。爰審酌被告曾因施用毒品而觀察、勒戒、強制
    戒治，猶不知悔悟，卻再犯本案，顯然自制力薄弱，本案施
    用毒品種類、犯罪手段、情節、所生危害，及被告所為係戕
    害自身身心健康，犯後尚能坦承犯行，態度良好等一切情狀
    ，量處如主文所示之刑，以資懲儆。又扣案之第一級毒品海
    洛因1包（毛重0.41公克），為毒品危害防制條例第2條第2
    項第1款所規定之第一級毒品，為違禁物，不問屬於被告與
    否，爰依毒品危害防制條例第18條第1項前段之規定，宣告
    沒收銷燬之。又扣案之注射針筒1支為被告所有，且係供其
    為施用第一級毒品海洛因犯行所用等情，業據被告供述在卷
    ，爰依刑法第38條第1項第2款之規定宣告沒收之。
據上論斷，應依刑事訴訟法第273 條之1 第1 項、第299 條第1
項前段，毒品危害防制條例第10條第1項、第18條第1項前段，刑
法第11條前段、第47條第1項、第38條第1項第2款，判決如主文
。
本案經檢察官何若薇到庭執行職務。
中    華    民    國    97    年    7     月    31    日
                  刑事第一庭    法  官   楊惠芬
以上正本證明與原本無異。
如不服本判決應於收受本判決後10日內向本院提出上訴書狀，上
訴書狀應敘述具體理由。上訴書狀未敘述上訴理由者，應於上訴
期間屆滿後20日內補提理由書狀於本院 (均須按他造當事人之人
數附繕本 )「切勿逕送上級法院」。
中    華    民    國    97    年    7     月    31    日
                                書記官   張懿中
附錄本案論罪科刑法條全文：
毒品危害防制條例第10條第1 項：
施用第一級毒品者，處六月以上五年以下有期徒刑。


司法院資訊處製作；財團法人民間司法改革基金會備份。
